臺灣新北地方法院民事判決
111年度金字第51號
原      告  陳美杏  
被      告  江青龍  


上列當事人間請求侵權行為損害賠償事件，原告提起刑事附帶民
事訴訟，經本院刑事庭裁定移送前來（111年度附民字第418號）
，本院於民國111年10月31日言詞辯論終結，判決如下：
    主      文
被告應給付原告新臺幣貳佰萬元，及自民國一一一年九月二十二
日起至清償日止，按年息百分之五計算之利息。
訴訟費用由被告負擔。
本判決第一項於原告以新臺幣陸拾陸萬元為被告供擔保後，得假
執行。
    事實及理由
一、按訴狀送達後，原告不得將原訴變更或追加他訴；但擴張或
    減縮應受判決事項之聲明者，不在此限，民事訴訟法第255
    條第1項第3款定有明文。查，原告起訴時請求被告應給付新
    臺幣（下同）457萬9,000元本息（見本院111年度附民字第4
    18號卷〈下稱附民卷〉第2頁反面），嗣於本院民國111年10月
    14日言詞辯論期日，變更請求被告應給付200萬元本息（見
    本院卷二第23頁）。核屬原告就本金部分減縮其應受判決事
    項之聲明，應予准許。
二、原告主張：被告可預見提供不明人士使用其名下金融帳戶存
    摺、網路銀行帳號、密碼，將被用以收受詐欺所得，以掩飾
    、隱匿犯罪所得之去向，竟基於幫助詐欺取財、洗錢之不確
    定故意，於110年4月某日，在新北市土城區，將其名下臺灣
    新光商業銀行股份有限公司帳號000-0000000000000號（下
    稱系爭新光銀行帳戶）之存摺郵寄給不詳之人使用，並透過
    通訊軟體LINE告知網路銀行帳號、密碼。不詳之人於110年4
    月13日下午1時許，以電話向伊佯稱身分遭冒用，涉及刑事
    案件云云，致伊陷於錯誤，依指示告知伊名下元大商業銀行
    活儲帳戶【帳號：000-00000000000000號，下稱元大活儲帳
    戶】、證券戶【帳號：000-00000000000000號，下稱元大證
    券戶】之網路銀行帳號、密碼，並將系爭新光銀行帳戶設定
    為約定帳戶後，陸續匯款至元大活儲帳戶，不詳之人再將款
    項依序轉帳至元大證券戶、系爭新光銀行帳戶及其他金融帳
    戶，由不詳之人取得詐欺所得，致伊受有200萬元之損害等
    語。爰依侵權行為之法律關係，求為命被告給付200萬元，
    及自刑事附帶民事訴訟起訴狀繕本送達翌日起至清償日止，
    按年息5％計算利息之判決。願供擔保請准宣告假執行。
三、被告則以：伊對原告主張之事實均無意見等語，資為抗辯。
四、經查：
　  ㈠按因故意或過失，不法侵害他人之權利者，負損害賠償責
      任，數人共同不法侵害他人之權利者，連帶負損害賠償責
      任。不能知其中孰為加害人者亦同。造意人及幫助人，視
      為共同行為人，民法第184條第1項前段、第185條分別定
      有明文。
　  ㈡查，被告於110年4月某日，將系爭新光銀行帳戶存摺等資
      料郵寄給不詳之人使用，並以通訊軟體LINE告知網路銀行
      帳號、密碼等情，業經被告在本院111年度金訴字第363號
      刑事案件（下稱系爭刑事案件）中坦承不諱，並有Line對
      話記錄、系爭新光銀行帳戶、元大活儲帳戶、元大證券戶
      客戶基本資料、交易明細、存摺可稽。又被告因犯幫助犯
      洗錢罪，經系爭刑事案件判處有期徒刑5月，併科罰金4萬
      元，罰金如易服勞役，以1,000元折算日，有系爭刑事案
      件判決書可查（見本院卷一第11至15頁），並經本院依職
      權調閱系爭刑事案件卷宗核閱屬實，且被告對原告主張之
      事實亦無爭執（見本院二卷33頁）。則被告將其名下之系
      爭新光銀行帳戶之存摺、提款卡及密碼交予詐騙集團成員
      ，與該詐騙集團成員對原告為共同詐欺行為，致原告受有
      200萬元之損害，已屬不法故意侵害原告之權利，應負侵
      權行為之損害賠償責任。是原告依侵權行為之法律關係，
      請求被告賠償200萬元本息，為有理由。
五、綜上所述，原告依侵權行為之法律關係，請求被告給付200
    萬元，及自刑事附帶民事訴訟起訴狀繕本送達翌日即111年9
    月22日（送達證書見本院卷二第13頁）起至清償日止，按年
    息5％計算之利息，為有理由，應予准許。又原告陳明願供擔
    保聲請宣告假執行，核無不合，爰酌定相當之擔保金額，予
    以准許。
六、訴訟費用負擔之依據：民事訴訟法第78條。
中　　華　　民　　國　　111 　年　　10　　月　　31　　日
                  民事第四庭  法　官  趙伯雄
以上正本證明與原本無異。　　　　　　　　　　
如對本判決上訴，須於判決送達後20日內向本院提出上訴狀。如
委任律師提起上訴者，應一併繳納上訴審裁判費。
中　　華　　民　　國　　111 　年　　10　　月　　31　　日
                              書記官  陳威同